【裁判字號】    95,台抗,722
【裁判日期】    951207
【裁判案由】    聲請假處分
【裁判全文】
最高法院民事裁定              九十五年度台抗字第七二二號
再 抗告 人  甲○○
訴訟代理人  葉大殷律師
            黃世芳律師
上列再抗告人因與相對人宜華國際股份有限公司間聲請假處分事
件，對於中華民國九十五年八月十八日台灣高等法院裁定（九十
五年度抗字第二○七號），提起再抗告，本院裁定如下：
    主  文
再抗告駁回。
再抗告訴訟費用由再抗告人負擔。
    理  由
按債權人就金錢以外之請求因請求標的之現狀變更，有日後不能
強制執行，或甚難執行之虞，欲保全強制執行者，得聲請假處分
。於爭執之法律關係，為防止發生重大之損害或避免急迫之危險
或其他相類之情形而有必要時，得聲請為定暫時狀態之處分。又
除別有規定外，關於假處分之規定，於定暫時狀態之處分準用之
，且聲請人就聲請假處分之請求及原因，應予釋明，民事訴訟法
第五百三十二條、第五百三十八條、第五百三十八條之四、第五
百三十三條、第五百二十六條分別定有明文。準此，「為防止發
生重大之損害或避免急迫之危險或其他相類之情形而有必要」之
假處分原因，應由聲請假處分之人提出能即時調查之證據以釋明
之，茍不能釋明假處分原因存在，即無就爭執之法律關係為定暫
時狀態處分之必要。本件再抗告人以其自民國九十三年十一月十
七日起擔任相對人之第三屆董事長，任期三年，伊並無辭任董事
長之意思，相對人之常務董事乙○○、陳有恆竟於九十四年十一
月二日之董事會（下稱系爭董事會）議程中，以伊辭任董事長為
由，未經合法召開常務董事會，即選任乙○○為相對人之新任董
事長，致伊不能行使董事長之職權，權益受損，為避免損害擴大
，就此爭執之法律關係有定暫時狀態之必要等詞。因而聲請台灣
台北地方法院（下稱台北地院）裁定准為於本案確認兩造間之委
任關係存在事件之訴訟確定前，相對人不得妨礙再抗告人行使董
事長職權之處分。相對人不服，提起抗告。原法院以：相對人已
依法於九十五年一月十六日由監察人召集之股東臨時會（下稱系
爭股東臨時會），提前全面改選董、監事，於同月十八日選任乙
○○為董事長。相對人以乙○○為其法定代理人，對台北地院之
裁定提起抗告，並無不合。再抗告人既於系爭董事會會議中，向
全體董事為辭任董事長職務之意思表示，而終止其與相對人間之
委任關係，再抗告人主張其仍為相對人之董事長，已無足採。況
相對人經於系爭股東臨時會，全面改選董事及監察人、於九十五
年一月十八日選任乙○○為董事長後，依公司法第一百九十九條
之一規定，再抗告人為相對人第三屆董事之資格，即因系爭股東
臨時會之決議並改選全體董、監事而提前解任，再抗告人亦不得
再行使董事長之職權，難認有「為防止發生重大之損害或避免急
迫之危險或其他相類之情形而有必要」之假處分原因存在。再抗
告人所為假處分之聲請，自屬無理。乃將台北地院准予假處分之
裁定廢棄，並裁定駁回再抗告人於台北地院之聲請。經核於法洵
無違誤。再抗告意旨，指摘原裁定不當，求予廢棄，非有理由。
據上論結，本件再抗告為無理由。依民事訴訟法第四百九十五條
之一第二項、第四百八十一條、第四百四十九條第一項、第九十
五條、第七十八條，裁定如主文。
中    華    民    國  九十五  年   十二   月    七    日
                      最高法院民事第四庭
                          審判長法官  蘇  茂  秋
                                法官  陳  碧  玉
                                法官  王  仁  貴
                                法官  劉  靜  嫻
                                法官  黃  秀  得
      本件正本證明與原本無異
                                      書  記  官
中    華    民    國  九十五  年   十二   月   二十   日
                                                Ａ


司法院資訊處製作；財團法人民間司法改革基金會備份。
